臺灣橋頭地方法院橋頭簡易庭民事判決
                            111年度橋小字第851號
原      告  黃毓秀  
被      告  劉玉棉  
兼訴訟代理  
人          王守斌  
上列當事人間損害賠償事件，本院於民國111年7 月28日言詞辯
論終結，判決如下：
    主    文
被告應各給付原告新台幣（下同）5,000元及自民國（下同）111
 年5 月1日起至清償日止，按週年利率5%計算之利息。
原告其餘之訴駁回。
訴訟費用由被告各負擔六分之一，餘由原告負擔。
本判決關於原告勝訴部分得假執行。 
    理由要領
一、原告主張：兩造為鄰居，伊於109 年10月7日7時40分許騎乘
    機車返家時，因被告王守斌將汽車擺放路中致無法進入家中
    停放，伊乃將機車停於該汽車之前，王守斌見此即在自家門
    口公然以台語對伊住家大喊：「大家快來看，丟人現眼」（
    下西下景）、「我看到眼睛脫窗」；被告劉玉棉亦跟著以台
    語說：「誰家媳婦，帶回去，丟人現眼」（台語）辱罵伊，
    已貶損伊之人格與社會評價，伊自得請求被告賠償精神慰撫
    金，爰依法請求被告各給付3萬元及自起訴狀繕本送達翌日
    起至清償日止，按週年利率5%計算之利息等節，已提出本院
    110年度簡字第1050號、110年度簡上字第197號刑事判決為
    證（卷第13至25頁）。被告於此並未爭執，堪信原告主張為
    真實。則被告所為上揭言詞既足已貶損原告之人格評價，其
    名譽應已受損，被告自應為此負侵權行為責任，從而原告就
    其所受非財產上損害請求被告賠償，核屬有據。
二、按慰藉金之賠償須以人格權遭遇侵害，使精神上受有痛苦為
    必要，其核給之標準固與財產上損害之計算不同，然非不可
    斟酌雙方身分資力與加害程度，及其他各種情形核定相當之
    數額。被告以上開言詞辱罵原告，已破壞其名譽，原告因而
    精神痛苦，可堪認定。本院審酌原告名下無財產，王守斌名
    下有汽車1部、劉玉棉有不動產2筆，有稅務電子閘門財產所
    得資料明細表（證物存置袋）可憑，依兩造身分、地位，並
    事發因由、傳播方式及原告受損之程度等情狀，認原告請求
    之慰撫金尚屬過高，應各以5,000元為適當，逾此範圍即無
    理由。
三、綜上，原告依侵權行為之法律關係請求被告各給付5,000元
    及自起訴狀繕本送達翌日即111 年5 月1日（卷第35至37頁
    ）起至清償日止，按週年利率5%計算之利息，為有理由，應
    予准許，逾上開範圍之請求，即屬無稽，應予駁回。
四、又本件原告勝訴部分係依小額訴訟程序為被告敗訴之判決，
    爰依民事訴訟法第436 條之20規定宣告假執行。
五、訴訟費用負擔之依據：民事訴訟法第79條。又本件適用小額
    訴訟程序，爰依民事訴訟法第436 條之19第1 項規定，確定
    訴訟費用之負擔如主文第2 項所示。
中　　華　　民　　國　　111 　年　　8 　　月　　4　　 日
          　　　　橋頭簡易庭  法　　　官  黃宏欽
以上正本係照原本作成。
民事訴訟法第436 條之24第2 項：對於本判決之上訴，非以違背
法令為理由，不得為之。
如對本判決上訴，須於判決送達後20日內向本院提出上訴狀，並
須表明原判決所違背之法令及其具體內容與依訴訟資料可認為原
判決有違背法令之理由。
中　　華　　民　　國　　111 　年　　8 　　月　　4 　　日
      　　　　　　　　　　　　書　記　官  葉玉芬